臺灣嘉義地方法院刑事判決
109年度訴字第598號
公  訴  人  臺灣嘉義地方檢察署檢察官
被      告  江凱維


選任辯護人  王振名律師
            鄭瑋哲律師
被      告  柯勝偉



指定辯護人  李佳玟律師
被      告  黃建凱




                    （另案於法務部矯正署嘉義監獄鹿草分監執行中）
選任辯護人  江振源律師
被      告  謝銘祥


                    （另案於法務部矯正署嘉義監獄鹿草分監執行中）
指定辯護人  本院約聘辯護人張家慶
上列被告因違反毒品危害防制條例案件，經檢察官提起公訴（10
9年度偵字第4886、5107、6422、6568、6586號）、移送併辦（
109年度偵字第8824號），本院判決如下：
    主  文
甲○○犯如附表編號1至11所示之罪，共十九罪，各處如附表編號1
至11所示之刑及沒收。應執行有期徒刑伍年肆月。
乙○○犯如附表編號7至11所示之罪，共十三罪，各處如附表編號7
至11所示之刑及沒收。應執行有期徒刑肆年陸月。
丙○○犯如附表編號12至14所示之罪，共四罪，各處如附表編號
12至14所示之刑及沒收。應執行有期徒刑肆年。
丁○○犯如附表編號12至14所示之罪，共四罪，各處如附表編號
12至14所示之刑及沒收。應執行有期徒刑肆年。
    犯 罪 事 實
一、甲○○、乙○○、丙○○、丁○○均明知愷他命、4-甲基甲基卡西酮
    (4-methylmethcathinone、Mephedrone、4-MMC)、硝甲西泮
    （Nimetazepam）屬毒品危害防制條例第2條第2項規定所管
    制之第三級毒品，依法不得販賣，甲○○竟以其所有之行動電
    話1支（含門號0000000000號SIM卡1張）通訊軟體LINE、臉
    書MESSENGER、FACETIME、WECHAT「微信」作為聯絡工具，
    乙○○以其所有之行動電話1支（含門號0000000000號SIM卡1
    張）社群網站INSTAGRAM（下稱「IG」）、臉書MESSENGER作
    為聯絡工具，丙○○以其所有不詳門號之行動電話1支作為聯
    絡工具，丁○○以丙○○所交付不詳門號之行動電話1支臉書MES
    SENGER、FACETIME、WECHAT「微信」，及其所有之行動電話
    1支（含門號0000000000號SIM卡1張）臉書MESSENGER作為聯
    絡工具，分別為下列犯行：
(一)甲○○意圖營利，基於販賣第三級毒品之各別犯意，於如附表
    編號1至3所示之聯絡時間、交易時間、交易地點及方式，販
    賣含有4-甲基甲基卡西酮、硝甲西泮成分之毒品咖啡包（下
    稱毒品咖啡包）予羅○○3次。
(二)甲○○意圖營利，基於販賣第三級毒品之各別犯意，於如附表
    編號4至6所示之聯絡時間、交易時間、交易地點及方式，販
    賣愷他命予蕭○○2次，及販賣毒品咖啡包予蕭○○1次。
(三)甲○○與乙○○意圖營利，共同基於販賣第三級毒品之各別犯意
    聯絡，於如附表編號7至11所示之聯絡時間、交易時間、交
    易地點及方式，販賣毒品咖啡包予李○○（民國91年7月生，
    真實姓名年籍資料詳卷）1次、翁○○4次、邱○○8次。
(四)丙○○與丁○○意圖營利，共同基於販賣第三級毒品之各別犯意
    聯絡，於如附表編號12至13所示之聯絡時間、交易時間、交
    易地點及方式，販賣愷他命、毒品咖啡包予甲○○2次。
(五)丙○○與丁○○意圖營利，共同基於販賣第三級毒品之各別犯意
    聯絡，於如附表編號14所示之聯絡時間、交易時間、交易地
    點及方式，販賣毒品咖啡包予乙○○2次。
二、嗣經員警接獲A1（真實姓名年籍資料詳卷）指證甲○○、乙○○
    共同販賣毒品予羅○○、翁○○，且丁○○為其等毒品來源，於10
    9年6月2日7時50分許，為警持本院之搜索票，前往乙○○位於
    嘉義縣○○鎮○○里○○00號住處執行搜索，扣得行動電話1支（
    含門號0000000000號SIM卡1張），及其所有供本件販賣毒品
    使用之電子磅秤1個；再於同日8時20分許，經警持本院之搜
    索票，前往甲○○位於嘉義縣○○鎮○○里○○○000號之7住處執行
    搜索，扣得行動電話1支（含門號0000000000號SIM卡1張）
    ，及其所有與本件販毒無關之電子磅秤1個。乙○○在未有偵
    查犯罪職權之公務員發覺前，於警詢時坦承如附表編號7、9
    至11所示販賣毒品咖啡包予李○○1次、邱○○8次之犯行，對於
    未發覺之販賣第三級毒品犯罪自首而接受裁判，且亦供出甲○○為共同販賣毒品咖啡包予邱○○之共犯。另甲○○亦於警詢時
    供出如附表編號6至8、10至11所示販賣愷他命予蕭○○1次、
    販賣毒品咖啡包予李○○1次、翁○○4次、邱○○5次之毒品來源
    為丙○○，經警循線查獲丙○○前揭犯行。再於同年7月22日17
    時許，為警拘提丁○○後，經徵得其同意執行搜索，扣得行動
    電話1支（含門號0000000000號SIM卡1張），因而查獲。
三、案經嘉義縣警察局移送臺灣嘉義地方檢察署檢察官偵查起訴
    、移送併辦。
    理  由
壹、證據能力：
一、本判決下列所引用被告以外之人於審判外之陳述，經本院提
    示後，檢察官、被告甲○○、乙○○、丙○○、丁○○及其等辯護人
    均同意作為證據，而本院審酌各該證據作成時之情況，均核
    無違法不當或證明力明顯過低之瑕疵，亦認以其等作為證據
    應屬適當，是依刑事訴訟法第159條之5第1項之規定，認各
    有證據能力。
二、本判決其餘憑以認定犯罪事實之非供述證據，查無違反法定
    程序取得之情，依同法第158條之4規定反面解釋，亦具證據
    能力。
貳、實體方面：
一、上開犯罪事實，如附表編號1至3部分，業據被告甲○○於警詢
    、偵查、本院羈押、訊問、準備程序及審理時坦承不諱（見
    嘉縣警少字第1090035915號，下稱警915號卷，第43至
　　51頁；偵字第4886號卷第311至312頁；偵聲字第69號卷第29
    至33頁，本院卷一第39至45、111至117、251至259頁，本院
    卷二第105至111、119至167、307至374頁）；如附表編號4
    至11部分，則據被告甲○○於本院訊問、準備程序及審理時坦
    承不諱（見本院卷一第39至45、111至117、251至253頁，本
    院卷二第105至111、119至167、307至374頁）；如附表編號
    7至11部分，被告乙○○於警詢、偵查、本院羈押、準備程序
    及審理時均坦承不諱（見嘉縣警少字第1090026155號，下稱
    警155號卷，第5至13頁；警915號卷第65至72頁，偵字第488
    6號卷第265至268頁，本院聲羈第77號卷第25至30頁，偵聲
    字第69號卷第35至37頁，本院卷一第199至205、255至
　　257頁，本院卷二第105至111、119至167、307至374頁）；
    如附表編號12至14部分，並據被告丙○○於本院準備程序及審
    理時、被告丁○○於警詢、偵查、本院羈押、準備程序及審理
    時坦承不諱（見警915號卷第1至11頁，偵字第6422號卷第13
    3至136頁，本院聲羈卷第103號卷第19至30頁，本院卷一第1
    89至195頁，本院卷二第105至111、119至167、263至268、3
    07至374頁），復有下列證據為證：
(一)核與證人A1於警詢時、證人羅○○、蕭○○、李○○、翁○○、邱○○
    於警詢及偵查時、證人即被告甲○○、乙○○於偵查時證述相符
    （見警155號卷第45至53、67至71、81至86
　　、91至96、101至109頁，偵字第4886號卷第157至159、175
    至177、213至215、353至357、367至370、377至389、403至
    405、409至417、431至433頁）。
(二)並有客戶歷史交易清單、存摺存戶內容查詢、本院少年法庭
    少年保護官辦理採驗尿液報告、少年尿液檢體監管紀錄表、
    少年法庭少年保護官（稿） 陳報少年尿液檢體檢驗結果報
    告、嘉義縣警察局少年隊偵辦販毒案件職務報告各1份、本
    院搜索票、帳戶金流分析各2份、搜索扣押筆錄、搜索扣押
    物品目錄表各3份、指認犯罪嫌疑人紀錄表31份、匯款記錄
    翻拍照片1張、LINE對話翻拍照片1張、被告丁○○戶籍地照片
    2張在卷可查（見警155號卷第15至33、55至56、59至60、73
    至80、87至90、97至100、111至115、127至128、131至139
    頁，警915號卷第12至18、23至26、52至55、74至82頁；嘉
    縣警少字第1090036893號，下稱警893號卷，第9至12頁；偵
    字第4886號卷第109、117至119、239至245、261、393至399
    、412至427頁，本院卷一第217至219、223頁，本院卷二第3
    71頁），且有行動電話3支（含門號0000000000號、0000000
    0000號、0000000000號SIM卡各1張）、電子磅秤1個扣案可
    證。
(三)又被告乙○○於109年2月25日9時30分許，至本院採集其尿液
    送驗，驗出4-甲基甲基卡西酮、硝甲西泮陽性反應，且被告
    甲○○、乙○○於本院準備程序時自陳其等販賣毒品咖啡包之成
    分，即為被告乙○○採尿驗出之4-甲基甲基卡西酮、硝甲西泮
    等語（見本院卷一第253至257頁），並有本院少年法庭少年
    保護官辦理採驗尿液報告、少年尿液檢體監管紀錄表、少年
    法庭少年保護官陳報少年尿液檢體檢驗結果報告各1份在卷
    可查（見本院卷一第217至219、223頁），又上開毒品咖啡
    包，係由被告甲○○向被告丙○○、丁○○所購得，足認本件被告
    4人係販賣4-甲基甲基卡西酮、硝甲西泮成分之毒品咖啡包
    。
二、我國查緝毒品之施用或販賣一向執法甚嚴，對於販賣毒品者
    尤科以重度刑責，又販賣毒品既係違法行為，當非可公然為
    之，亦無公定價格，且容易分裝並增減份量，而每次買賣之
    價量，可能隨時依雙方關係深淺、資力、需求量及對行情之
    認知、來源是否充裕、查緝是否嚴謹、購買者被查獲時供述
    購買對象之可能風險之評估等情形，而異其標準，非可一概
    而論；而買受毒品之人通常亦無法探知販毒者賺取利潤幾何
    ，是販賣毒品之利得，除販毒者坦承犯行或價量俱臻明確外
    ，委難察得實情，販賣之人從價差或量差中牟利之方式雖異
    ，其意圖營利之販賣行為則同一。是以因愷他命、4-甲基甲
    基卡西酮、硝甲西泮量微價高，被告4人販賣上開毒品，如
    無利益可得，又豈會甘冒遭警查獲可能處以重刑之風險而如
    此作為，且⑴被告甲○○於本院審理時亦供稱：我販賣新臺幣
    （下同）1,000元毒品咖啡包給羅○○2次，各賺取差價400元
    ，販賣14,000元毒品咖啡包給羅○○1次，是賺取差價5,000元
    ；我販賣3,000元愷他命、3,500元愷他命給蕭○○各1次，各
    賺取差價1,000元、1,200元，販賣1,800元毒品咖啡包予蕭○○1次，是賺取差價600元；我與乙○○共同販賣1,000元毒品咖
    啡包給李○○1次、翁○○4次，我各賺取400元；邱○○購買8次毒
    品咖啡包，只有1次是購買3包900元，其餘7次都是購買2包6
    00元，我賣2包獲利200元，賣3包是獲利300元；⑵被告乙○○
    於本院審理時供承：我與甲○○共同販賣1,000元毒品咖啡包
    給李○○1次、翁○○4次，我各賺取200元；邱○○購買8次毒品咖
    啡包，只有1次是購買3包900元，其餘7次都是購買2包600元
    ，我賣2包獲利100元，賣
    3包是獲利150元等語；⑶被告丙○○於本院審理時供陳：我
    與丁○○販賣3,000元、4,000元之愷他命及毒品咖啡包給江
    凱維，每次可分得2,500元、3,300元，我2次都是獲利500元
    ；我與丁○○販賣1,000元之毒品咖啡包給乙○○2次，每次
    可分得700元，都是獲利300元至400元等語；⑷被告丁○○
    於本院審理時自陳：我與丙○○販賣3,000元、4,000元之愷
    他命及毒品咖啡包給甲○○，每次可分得500元、700元；我
    與丙○○販賣1,000元之毒品咖啡包給乙○○2次，每次可分
    得300元等語（見本院卷二第160至163、365至368頁），足
    證被告4人係從販入與賣出之量價差異汲取利潤，被告4人販
    賣上開毒品，主觀上各具有意圖營利之目的，至為灼然。
三、綜上，上揭補強證據足資擔保被告4人所為之任意性自白，
    核與事實相符。本件事證明確，被告4人之犯行，均洵堪認
    定，各應予依法論科。
參、新舊法比較：
　　按行為後法律有變更者，適用行為時之法律。但行為後之法
    律有利於行為人者，適用最有利於行為人之法律，刑法第2
    條第1項定有明文。本件被告4人行為後，毒品危害防制條例
    第4條第3項、第9條第1項、第17條第2項規定，業於109年1
    月15日修正公布施行，並於同年7月15日生效。修正前毒品
    危害防制條例第4條第3項之法定刑為「7年以上有期徒刑，
    得併科新臺幣7百萬元以下罰金」，修正後之法定刑為「7年
    以上有期徒刑，得併科新臺幣1千萬元以下罰金」；修正前
    同條例第9條第1項規定「成年人對未成年人犯前三條之罪者
    ，依各該條項規定加重其刑至2分之1」；修正後則規定「成
    年人對未成年人販賣毒品或犯前三條之罪者，依各該條項規
    定加重其刑至2分之1」；修正前同條例第17條第2項規定：
    「犯第4條至第8條之罪於偵查及審判中均自白者，減輕其刑
    。」修正後則規定：「犯第4條至第8條之罪於偵查及歷次審
    判中均自白者，減輕其刑。」；且新增同條例第9條第3項規
    定「犯前5條之罪而混合二種以上之毒品者，適用其中最高
    級別毒品之法定刑，並加重其刑至2分之1」。經比較新舊法
    規定，修正後之毒品危害防制條例第4條第3項、第17條第2
    項、第9條第1項，對於被告4人並未比較有利，依刑法第2條
    第1項前段規定，自應適用行為時即修正前之毒品危害防制
    條例第4條第3項、第9條第1項、第17條第2項之規定，且不
    適用修正後之毒品危害防制條例第9條第3項規定。
肆、論罪科刑：
一、核被告4人所為，均係犯修正前毒品危害防制條例第4條第3
    項之販賣第三級毒品罪。被告4人前開販賣第三級毒品之犯
    行，並無證據證明各持有第三級毒品之純質淨重，均已達修
    正前毒品危害防制條例第11條第5項規定之20公克以上，故
    被告4人各該販賣上開第三級毒品前之持有行為，即屬不罰
    之行為，均不另論罪。
二、被告甲○○與乙○○共同犯如附表編號7至11所示之罪，及被告
    丙○○與丁○○共同犯如附表編號12至14所示之罪，彼此間有犯
    意聯絡及行為分擔，均為共同正犯。
三、如附表編號7部分，被告甲○○販賣毒品咖啡包予證人李○○，
    被告甲○○行為時係成年人，證人李○○為91年7月生，其於案
    發時為未滿18歲之少年等情，為證人李○○於警詢時證述在卷
    （見警155號卷第81頁），並有被告甲○○之全戶戶籍資料（
    完整姓名）查詢結果1份在卷可查（見本院卷二第25頁）。
    是被告甲○○於上開犯行時，為成年人，且其本案販賣毒品之
    對象證人李○○為少年，然就販賣毒品而言，販毒者與購毒者
    係對向犯罪之結構，販毒者並非對於購毒者犯罪，且販賣毒
    品罪所保護之法益為國民健康之社會法益，縱使買受人因而
    施用，其健康亦僅間接受損，則成年人故意販賣毒品予兒童
    或少年，即非兒童及少年福利與權益保障法第112條第1項之
    成年人教唆、幫助、利用兒童或少年犯罪，或故意對該兒童
    或少年犯罪之情形（最高法院101年度第8次刑事庭會議決議
    參照），且被告甲○○行為時，修正之毒品危害防制條例第9
    條第1項規定既未生效，亦不利於被告甲○○，業如前述，即
    無從援引該規定加重其刑。
四、被告甲○○所犯19次販賣第三級毒品罪、被告乙○○所犯13次販
    賣第三級毒品罪，及被告丙○○、丁○○所犯4次販賣第三級毒
    品罪，犯意各別，行為互殊，應予分論併罰。
五、檢察官移送併辦部分，與被告甲○○起訴書即如附表編號4至6
    所示之販賣第三級毒品予證人蕭○○3次之犯罪事實相同，本
    在起訴範圍，本院自應併予審理。　　
六、減輕部分：
(一)關於刑法第62條之適用：
　⒈刑法第62條所稱自首，係以犯人在其犯罪未被發覺前，向該
    管公務員自承犯罪而受裁判為要件。而所謂「發覺」，係指
    有偵查犯罪職權之公務員已知悉犯罪事實與犯罪之人而言，
    固不以明確知其為犯罪之人為必要，而於對其人發生嫌疑時
    ，即得謂為已「發覺」；但此項對犯人之嫌疑，仍須有確切
    之根據得為合理之可疑者，始足當之（最高法院96年度 台
    上字第3267號判決意旨參照）。
　⒉經查，被告乙○○於109年6月2日警詢時坦承有與被告甲○○共同
    販賣毒品咖啡包予證人李○○、翁○○、邱○○乙節，有被告乙○○
    之警詢筆錄1份存卷可查（見警155號卷第8至10頁）。而被
    告甲○○、乙○○在員警查獲前，證人A1雖有指證涉有共同販賣
    毒品咖啡包予證人翁○○，但不清楚證人李○○是否有購買毒品
    咖啡包乙節，此據證人A1於109年5月26日、同年5月27日警
    詢時證述在卷（見警155號卷第47至48、70至71頁），從而
    ，足認員警在被告乙○○自白犯行時，業已發覺被告甲○○、乙○○共同販賣毒品咖啡包予證人翁○○，然尚未發覺其等是否尚
    有共同販賣毒品咖啡包予證人李○○、邱○○。
　⒊依證人即本件承辦員警吳○○於本院審理時證稱：A1於警詢並
    未指證甲○○、乙○○共同販賣毒品給邱○○，是乙○○於109年6月
    2日警詢時坦承邱○○是藥腳，我們才知道這件事，在乙○○供
    出來前，我們沒有合理懷疑他們共同販賣毒品給邱○○，又A1
    於警詢時僅有明確指證翁○○為藥腳，此部分已有合理懷疑，
    但就李○○部分，因為A1稱不確定李○○是否有購買，我們僅有
    單純懷疑，所以李○○也是乙○○先講出來也是藥腳，我們才發
    覺的等語（見本院卷二第112至113、118頁），表示係因被
    告乙○○主動供出證人李○○、邱○○，為其與被告甲○○共同販賣
    毒品咖啡包之藥腳，證人吳○○才因而發覺犯罪，因此循線查
    獲。是以，就如附表編號7、9至11部分，被告乙○○共同販賣
    毒品咖啡包予證人李○○、邱○○犯行，符合自首並接受裁判，
    應刑法第62條規定減輕其刑。
(二)關於毒品危害防制條例第17條第2項之適用：
　　如附表編號1至3部分，被告甲○○於警詢、偵查、本院羈押、
    訊問、準備程序及審理時均自白上開販賣第三級毒品犯行；
    如附表編號7至11部分，亦據被告乙○○於警詢、偵查、本院
    羈押、準備程序及審理時均自白上揭販賣第三級毒品犯行；
    如附表編號12至14部分，則據被告丁○○於警詢、偵查、本院
    羈押、準備程序及審理時均自白前開販賣第三級毒品犯行，
    應依修正前毒品危害防制條例第17條第2項規定，各減輕其
    刑，且就被告乙○○如附表編號7、9至11部分，依法遞減輕之
    。
(三)關於毒品危害防制條例第17條第1項之適用：
  ⒈本件被告乙○○販賣毒品咖啡包予證人李○○1次、證人邱○○8次
    ，均是因被告乙○○自首犯行，員警始因而發覺被告乙○○上開
    販賣毒品犯行，業如上述。而被告乙○○於109年6月2日警詢
    時即已供出毒品來源為被告甲○○，其係與被告甲○○共同販賣
    後朋分獲利，警方因而於109年6月29日警詢時始詢問被告甲○○是否為共犯等情，此有被告乙○○、甲○○之警詢筆錄各1份
    在卷可考（見警155號卷第5至13頁，警915號卷第43至51頁
    ）。是以，如附表編號7、9至11部分，員警係因被告乙○○之
    供出，因而查獲被告甲○○為共犯，被告乙○○符合供出共犯因
    而查獲之情形，另應依毒品危害防制條例第17條第1項減輕
    其刑（依刑法第66條後段規定，該項同時有免除其刑之規定
    ，得減輕其刑至3分之2），並依法遞減輕之。
　⒉被告甲○○於109年6月29日警詢時供稱：我販賣愷他命、毒品
    咖啡包的毒品來源是丙○○、丁○○，丁○○為丙○○之「蜂仔」（
    下游藥頭），由丁○○運送毒品等語（見警915號卷第49頁）
    ，足認被告甲○○於警詢時已有供出被告丙○○、丁○○（詳下述
    ）為其毒品上游。且證人吳○○於本院審理時證稱：是甲○○最
    先提到他自己購買的毒品上游，是向丙○○購買的，是他先供
    出藥頭是丙○○等語（見本院卷二第118至119頁），表示員警
    確係因被告甲○○之供出，因而查獲毒品來源為被告丙○○。參
    以，被告甲○○於本院審理時供陳：我如附表編號6所示販賣
    愷他命予證人蕭○○，及如附表編號7至8、10至11所示販賣毒
    品咖啡包予證人李○○、翁○○、邱○○部分，我的毒品來源都是
    丙○○等語（見本院卷二第161至162頁），是以，就如附表編
    號6至8、10至11部分，被告甲○○符合供出毒品來源因而查獲
    上手即被告丙○○之情形，應依毒品危害防制條例第17條第1
    項減輕其刑（依刑法第66條後段規定，該項同時有免除其刑
    之規定，得減輕其刑至3分之2）。
  ⒊至被告甲○○於109年6月29日警詢時，雖另有供出被告丁○○為
    其毒品上游，然而，證人A1於109年5月26日警詢時業已證稱
    ：丁○○為甲○○、乙○○共同販賣毒品之毒品藥頭等語（見警15
    5號卷第45至53頁），且證人吳○○於本院審理時亦證稱：我
    們按照A1之指證，就有合理懷疑丁○○是甲○○、乙○○之毒品來
    源等語（見本院卷二第117頁），顯見在被告甲○○供出被告
    丁○○為毒品來源前，員警已因證人A1之證述，合理懷疑被告
    丁○○為毒品上手，從而，被告甲○○自不符合供出毒品來源為
    被告丁○○，因而破獲之情事，而無毒品危害防制條例第17條
    第1項減輕或免除其刑之適用。
　⒋被告乙○○於109年6月2日警詢時，雖亦有供出被告丁○○為其毒
    品上游等語（見警155號卷第11頁）。然被告乙○○於警詢時
    係供陳：我與甲○○共同販賣毒品咖啡包，毒品來源是甲○○負
    責向上游藥頭購入，但我不清楚他的上游藥頭是何人，我自
    己有向丁○○購買毒品咖啡包，是用來自己施用的等語（見警
    155號卷第7、11頁，警915號卷第70頁），表示其與被告甲○○共同販賣毒品咖啡包之毒品來源，係由被告甲○○向上游藥
    頭所購買，與被告乙○○自己施用毒品之來源無關。加以，證
    人吳○○於本院審理時亦證稱：乙○○於警詢時僅有供出自己施
    用的毒品，是向丁○○購買，並未提到甲○○的毒品也是向丁○○
    購買等語（見本院卷二第115頁）。準此，被告乙○○於警詢
    時雖有供出被告丁○○為其毒品上游，惟難認與本件販賣毒品
    相關，而有符合毒品危害防制條例第17條第1項之適用。
(四)關於刑法第59條之適用：　
　⒈按刑法第59條規定，犯罪之情狀可憫恕者，得酌量減輕其刑
    ，同法第57條規定，科刑時應審酌一切情狀，尤應注意左列
    事項（共10款）為科刑重輕之標準，兩條適用上固有區別，
    惟所謂「犯罪之情狀」與「一切情狀」云云，並非有截然不
    同之領域，於裁判上酌減其刑時，應就犯罪一切情狀（包括
    第57條所列舉之10款事項），予以全盤考量，審酌其犯罪有
    無可憫恕之事由（即判例所稱有特殊之原因與環境等等，在
    客觀上足以引起一般同情，以及宣告法定低度刑，是否猶嫌
    過重），以為判斷。故適用第59條酌量減輕其刑時，並不排
    除第57條所列舉10款事由之審酌，惟其程度應達於確可憫恕
    ，始可予以酌減（最高法院70年度第6次刑事庭會議決議參
    照）。而修正後刑法第59條已將刑之酌減審認標準之見解予
    以明文化，認犯罪之情狀須「顯」可憫恕，認「科以最低度
    刑仍嫌過重」者，得酌量減輕其刑。又參酌大法官釋字第26
    3號解釋，若不分犯罪情況及結果如何，概以死刑、無期徒
    刑為法定刑，立法甚嚴，若有情輕法重之情，裁判時本有刑
    法第59條酌量減輕其刑之適用，足以免過嚴之刑，與憲法尚
    無牴觸。是若有情輕法重及刑法第59條所規定等情，對被告
    所犯之罪酌量減輕其刑，自為法之所許。
  ⒉如附表編號4至11部分，被告甲○○雖有販賣愷他命予證人蕭○○
    2次，及販賣毒品咖啡包予證人蕭○○、李○○各1次、翁○○4次
    、邱○○8次之犯行；又如附表編號12至14部分，被告丙○○雖
    有販賣愷他命及毒品咖啡包予被告甲○○2次，及販賣毒品咖
    啡包予被告乙○○2次之犯行，然其等販賣金額非鉅，足見數
    量甚微，是其等犯罪情節尚非重大，惡性與犯罪情節核與大
    量走私進口或長期販賣毒品之所謂「大盤」、「中盤」毒販
    有重大差異，衡情如不論其等情節輕重，分別論以被告甲○○
    、丙○○各最低本刑為有期徒刑7年，依社會一般觀念仍有情
    輕法重之嫌，有傷人民對法律之情感，故被告甲○○、丙○○上
    開犯罪情狀各顯可憫恕，俱認科以上開最低度刑仍嫌過重，
    爰依刑法第59條規定，各減輕其刑，且就被告甲○○所犯如附
    表編號6至8、10至11部分，依法遞減輕之。
　⒊被告丁○○之辯護人雖請求依刑法第59條規定，酌減其刑等語
    。惟查，被告丁○○本件4次販賣第三級毒品之金額及其獲利
    ，雖均不高，但其自109年1月15日起至同年1月31日止，於
    短短半個月左右即為4次販賣第三級毒品犯行，足見販賣頻
    率非低，且被告丁○○於犯罪時，亦無任何特殊之原因與環境
    等因素，在客觀上顯然不足以引起一般同情，況被告丁○○上
    開4次販賣第三級毒品犯行，於偵查及審判中均自白犯行，
    經本院以修正前毒品危害防制條例第17條第2項規定，各減
    輕其刑，已如前述，參諸前揭實務見解，故無適用刑法第59
    條酌量減輕其刑之餘地。
七、茲以行為人之責任為基礎，爰審酌被告4人明知毒品為國家
    嚴加查緝的物品，仍鋌而走險，無視於國家杜絕毒品危害之
    禁令，不思以正當途徑獲取財物，竟以販賣第三級毒品圖不
    法所得，足以使購買施用者導致生理及心理毒害，助長毒品
    之氾濫，並衡酌其等均坦承犯行，態度良好，被告甲○○獨自
    販毒所得共計24,255元，被告甲○○與乙○○共同販賣毒品所得
    共計10,100元，被告丙○○與丁○○共同販賣毒品所得共計9,00
    0元，其等販賣之金額及其獲利，暨⑴被告甲○○自陳高職畢業
    之智識程度，從事太陽能板工作，已婚，與祖母、太太同住
    ：⑵被告乙○○自陳高職肄業之智識程度，入監前從事太陽能
    板工作，未婚，獨居：⑶被告丙○○自陳高職畢業之智識程度
    ，入監前幫忙父親修理冷氣，未婚，與父母親、祖父母同住
    ；⑷被告丁○○自陳高職肄業之智識程度，入監前從事鷹架工
    作，未婚，與母親、妹妹同住，及其等犯罪動機、目的、手
    段等一切情狀，分別量處如附表所示之刑。另考量被告4人
    所犯各次販賣第三級毒品，罪質均相同，且僅間隔非長，時
    間上尚屬密接，為免被告4人因重複相關聯犯罪，以實質累
    加之方式定應執行刑，會導致刑度超過其行為之不法內涵，
    故本院基於罪責相當原則，爰就本案一切情狀而為整體之非
    難評價後，對其等所犯各罪，定其應執行之刑，分別為有期
    徒刑5年4月、4年6月、4年、4年。
伍、沒收部分：
一、犯罪所用之物：
(一)犯罪工具物之沒收，固已跳脫刑罰或保安處分之性質歸屬，
    而為刑罰或保安處分以外之獨立法律效果。但依法得予沒收
    之犯罪工具物，本質上仍受憲法財產權之保障，祗因行為人
    濫用憲法所賦予之財產權保障，持以供犯罪或預備犯罪所用
    ，造成社會秩序之危害，為預防並遏止犯罪，現行刑法乃規
    定，除有其他特別規定者外，法官得就屬於犯罪行為人者之
    工具物宣告沒收之（刑法第38條第2項參照）。而共同正犯
    供犯罪或預備犯罪所用之物，法無必須諭知連帶沒收之明文
    ，雖實務上有認為本於責任共同之原則，已於共犯中之一人
    確定判決諭知沒收，對於其他共犯之判決仍應宣告沒收，或
    就各共同正犯間採連帶沒收主義，以避免執行時發生重複沒
    收之問題。然所謂「責任共同原則」，係指行為人對於犯罪
    共同加工所發生之結果，相互歸責，因責任共同，須成立相
    同之罪名，至於犯罪成立後應如何沒收，仍須以各行為人對
    工具物有無所有權或共同處分權為基礎，並非因共同正犯責
    任共同，即應對各共同正犯重複諭知（連帶）沒收。亦即「
    共同責任原則」僅在處理共同犯罪參與關係中責任之認定，
    與犯罪工具物之沒收重在犯罪預防並遏止犯罪係屬兩事，不
    得混為一談。此觀目前實務認為，共同正犯之犯罪所得如採
    連帶沒收，即與罪刑法定主義、罪責原則均相齟齬，必須依
    各共同正犯間實際犯罪利得分別沒收，始為適法等情益明。
    又供犯罪或預備犯罪所用之物如已扣案，即無重複沒收之疑
    慮，尚無對各共同正犯諭知連帶沒收之必要；而犯罪工具物
    如未扣案，因法律又有追徵之規定（刑法第38條第4項），
    則對未提供犯罪工具物之共同正犯追徵沒收，是否科以超過
    其罪責之不利責任，亦非無疑。且為避免執行時發生重複沒
    收之違誤，祗須檢察官本於不重複沒收之原則妥為執行即可
    ，亦無於判決內諭知連帶沒收之必要。而重複對各共同正犯
    宣告犯罪所用之物連帶沒收，除非事後追徵，否則對非所有
    權人或無共同處分權之共同正犯宣告沒收，並未使其承擔財
    產損失，亦無從發揮任何預防並遏止犯罪之功能。尤以對未
    經審理之共同正犯諭知連帶沒收，剝奪該共同正犯受審之權
    利，更屬違法。從而犯罪工具物必須屬於被告所有，或被告
    有事實上之處分權時，始得在該被告罪刑項下諭知沒收；至
    於非所有權人，又無共同處分權之共同正犯，自無庸在其罪
    刑項下諭知沒收（107年度台上字第1109號判決意旨參照）
    。
(二)扣案之行動電話1支（含門號0000000000號SIM卡1張），行
    動電話為被告甲○○所有，門號則是他人申辦後，交由被告甲○○使用；又扣案之行動電話1支（含門號0000000000號SIM卡
    1張），行動電話則為被告乙○○所有，門號亦係他人申辦後
    ，交由被告乙○○使用，扣案之電子磅秤1台，為被告乙○○所
    有，在本件販賣毒品前即購入，供本件犯罪使用；另扣案之
    行動電話1支（含門號0000000000號SIM卡1張），為被告丁○○所有等情，業據被告甲○○、乙○○於本院審理時，及被告丁○○於本院準備程序時供承在卷（見本院卷一第192頁，本院卷
    二第124至125、321頁），衡諸SIM卡屬動產，而動產以占有
    為所有權之表徵，是不論申請人為何，動產交付後即屬持有
    者所有，是以，均應認屬被告甲○○、乙○○所有，應依毒品危
    害防制條例第19條第1項規定，在其等所犯罪名項下，均宣
    告沒收之。
(三)扣案之電子磅秤1台，雖為被告甲○○所有，惟被告甲○○並未
    供本件犯罪分裝毒品使用，僅係向他人購買毒品時秤重所用
    ，且被告甲○○亦未預備供本件犯罪使用乙節，為被告甲○○於
    本院審理時所自陳（見本院卷二第125、321頁），且無積極
    證據證明確有供其本件犯罪使用或預備使用，爰不予諭知沒
    收之。
(四)未扣案之不詳門號行動電話1支，行動電話、門號均為被告
    丙○○之母親申辦後交由被告丙○○使用乙節，此據被告丙○○於
    本院審理時供陳在卷（見本院卷二第125頁），參諸行動電
    話、SIM卡均屬動產，而動產以占有為所有權之表徵，是不
    論申請人為何，動產交付後即屬持有者所有，是以，各應認
    屬被告丙○○所有，然行動電話及SIM卡價值非鉅，且無刑法
    上之重要性，爰依刑法第38條之2第2項規定，不另為沒收之
    諭知。
(五)未扣案之不詳門號行動電話1支，為被告丙○○交付予被告丁○○使用，供本件販賣毒品聯絡使用乙情，此據被告乙○○於本
    院準備程序時供陳在卷（見本院卷一第191至192頁），惟上
    開行動電話及SIM卡，於被告丁○○搭載被告甲○○時，遭被告
    甲○○丟棄在水溝乙節，此據被告丁○○於警詢、被告甲○○於本
    院準備程序時所自陳（見警915號第7頁，本院卷一第116頁
    ），衡諸行動電話及SIM卡價值非鉅，且無刑法上之重要性
    ，爰依刑法第38條之2第2項規定，亦不另為沒收之諭知。
二、犯罪所得：
(一)沒收係以犯罪為原因之所有權剝奪，係人民財產權之合法干
    預，犯罪所得之沒收、追繳、追徵或抵償，性質為刑罰之應
    報，基於刑止一身原則，實際上無所得者，自無從剝奪沒收
    ，是共同正犯之犯罪所得，應以各該正犯各別實際所得為限
    ，於各該正犯主刑項下就原物諭知沒收，或就原物之替代價
    值利益加以追繳、追徵或抵償，不得諭知連帶沒收（最高法
    院104年度第13次刑事庭會議決議㈠、㈡參照）。
(二)未扣案之如附表編號1至6部分，被告甲○○販賣毒品予證人羅
    ○○、蕭○○，證人羅○○是匯款985元、13,985元、985元給被告
    ，證人蕭○○則係匯款3,000元、1,800元、3,500元給被告，
    有被告甲○○母親邱○○之台北富邦帳號000000000000號金流分
    析1份在卷可查（見警915號卷第81頁），是被告甲○○之犯罪
    所得共計24,255元，應依刑法第38條之1第1項前段規定，諭
    知沒收之，於全部或一部不能沒收或不宜執行沒收時，再依
    同條第3項規定，追徵其價額。
(三)未扣案之如附表編號7至11部分，被告甲○○與乙○○共同販賣
    毒品予證人李○○、翁○○、邱○○，被告甲○○共分得8,250元（
    計算式：800元*5+500元*7+750元*1），被告乙○○則共分得1
    ,850元（計算式：200元*5+100元*7+150元*1），此據被告
    甲○○、乙○○於本院審理時所供承（見本院卷二第161至162、
    366至367頁），應依刑法第38條之1第1項前段規定，均諭知
    沒收之，於全部或一部不能沒收或不宜執行沒收時，再依同
    條第3項規定，各追徵其價額。
(四)未扣案之如附表編號12至14部分，被告丙○○與丁○○共同販賣
    毒品予被告甲○○、乙○○，被告丙○○共分得7,200元（計算式
    ：2,500元+3,300元+700元*2），被告丁○○則共分得1,800元
    （計算式：500元+700元+300元*2），亦據被告丙○○、丁○○
    於本院審理時所自陳（見本院卷二第162至163、367至368頁
    ），應依刑法第38條之1第1項前段規定，諭知沒收之，於全
    部或一部不能沒收或不宜執行沒收時，再依同條第3項規定
    ，追徵其價額。
據上論斷，應依刑事訴訟法第299條第1項前段（依判決精簡原則
，僅記載程序法），判決如主文。
本案經檢察官柯文綾提起公訴、移送併辦，檢察官劉達鴻到庭執
行職務。
中　　華　　民　　國　　111 　年　　5 　　月　　31　　日
                  刑事第一庭  審判長  法　官　卓春慧
　　　　　　　　　                    法  官  吳育汝
　　　　　　　　　                    法  官  林家賢
以上正本證明與原本無異。
如不服本判決應於收受判決後20日內向本院提出上訴書狀，並應
敘述具體理由；其未敘述上訴理由者，應於上訴期間屆滿後20日
內向本院補提理由書（均須按他造當事人之人數附繕本）「切勿
逕送上級法院」。
中　　華　　民　　國　　111 　年　　5 　　月　　31　　日
                                      書記官  張子涵
附錄法條：
毒品危害防制條例第4條第3項（修正前）
製造、運輸、販賣第三級毒品者，處7年以上有期徒刑，得併科
新臺幣7百萬元以下罰金。
附表：
編    號    聯絡時間     交易方式        所處之刑     交易時間       交易地點   1 ︿ 犯罪事實一㈠ ﹀  無 羅○○以門號0000000000號行動電話通訊軟體LINE，與甲○○門號0000000000號行動電話聯絡，購買毒品咖啡包，由甲○○販賣1,000元之毒品咖啡包予羅○○，羅○○再於109年1月6日21時1分，匯款985元至甲○○向其母親邱○○借用之台北富邦銀行帳號000000000000號帳戶。 甲○○販賣第三級毒品，處有期徒刑參年陸月。扣案之行動電話壹支（含門號0000000000號SIM卡壹張）沒收之；未扣案之販賣毒品所得新臺幣玖佰捌拾伍元沒收之，於全部或一部不能沒收或不宜執行沒收時，追徵其價額。  109年1月6日21時1分前某時    嘉義縣○○鎮○○里○○○000號之7甲○○住處前   2 ︿ 犯罪事實一 ㈡ ﹀  無 羅○○與甲○○以上開行動電話LINE聯絡，購買毒品咖啡包，由甲○○販賣14,000元之毒品咖啡包予羅○○，羅○○再於109年1月7日21時20分，匯款13,985元至甲○○向其母親邱○○借用之台北富邦銀行帳號000000000000號帳戶。 甲○○販賣第三級毒品，處有期徒刑參年拾月。扣案之行動電話壹支（含門號0000000000號SIM卡壹張）沒收之；未扣案之販賣毒品所得新臺幣壹萬參仟玖佰捌拾伍元沒收之，於全部或一部不能沒收或不宜執行沒收時，追徵其價額。  109年1月7日21時20分前某時    嘉義縣○○鎮○○里○○○000號之7甲○○住處附近之加油站旁   3 ︿ 犯罪事實一 ㈢ ﹀  無 羅○○與甲○○以上開行動電話LINE聯絡，購買毒品咖啡包，由甲○○販賣1,000元之毒品咖啡包予羅○○，羅○○再於109年1月10日2時55分，匯款985元至甲○○向其母親邱○○借用之台北富邦銀行帳號000000000000號帳戶。 甲○○販賣第三級毒品，處有期徒刑參年陸月。扣案之行動電話壹支（含門號0000000000號SIM卡壹張）沒收之；未扣案之販賣毒品所得新臺幣玖佰捌拾伍元沒收之，於全部或一部不能沒收或不宜執行沒收時，追徵其價額。    109年1月10日2時55分前某時    嘉義縣○○鎮○○里○○○000號之7甲○○住處前   4 ︿ 犯罪事實一 ㈣ ﹀  無 蕭○○以門號0000000000號行動電話臉書MESSENGER、 FACETIME，與甲○○門號0000000000號行動電話聯絡，購買愷他命，由甲○○販賣3,000元之愷他命予蕭○○，蕭○○再於109年1月6日某時，匯款3,000元至甲○○向其母親邱○○借用之台北富邦銀行帳號000000000000號帳戶。 甲○○販賣第三級毒品，處有期徒刑參年柒月。扣案之行動電話壹支（含門號0000000000號SIM卡壹張）沒收之；未扣案之販賣毒品所得新臺幣參仟元沒收之，於全部或一部不能沒收或不宜執行沒收時，追徵其價額。  109年1月6日前某日    嘉義縣○○鎮○○里○○路00號蕭○○住處前   5 ︿ 犯罪事實一 ㈤ ﹀ 無 蕭○○與甲○○以上開行動電話臉書MESSENGER、FACETIME聯絡，購買毒品咖啡包，由甲○○販賣1,800元之毒品咖啡包予蕭○○，蕭○○再於109年1月10日某時，匯款1,800元至甲○○向其母親邱○○借用之台北富邦銀行帳號000000000000號帳戶。 甲○○販賣第三級毒品，處有期徒刑參年陸月。扣案之行動電話壹支（含門號0000000000號SIM卡壹張）沒收之；未扣案之販賣毒品所得新臺幣壹仟捌佰元沒收之，於全部或一部不能沒收或不宜執行沒收時，追徵其價額。  109年1月10日前某日    嘉義縣○○鎮○○里○○路00號蕭○○住處前   6 ︿ 犯罪事實一㈥ ﹀ 無 蕭○○與甲○○以上開行動電話臉書MESSENGER、FACETIME聯絡，購買愷他命，由甲○○販賣3,500元之愷他命予蕭○○，蕭○○再於109年2月23日某時，匯款2,000元、1,500元至甲○○向其母親邱○○借用之台北富邦銀行帳號000000000000號帳戶。 甲○○販賣第三級毒品，處有期徒刑壹年參月。扣案之行動電話壹支（含門號0000000000號SIM卡壹張）沒收之；未扣案之販賣毒品所得新臺幣參仟伍佰元沒收之，於全部或一部不能沒收或不宜執行沒收時，追徵其價額。  甲○○向丙○○、丁○○，於109年1月15日至同年1月31日間某日購買愷他命後之同年2月23日間某日    嘉義縣○○鎮○○里○○路00號蕭○○住處前   7︿  犯罪事實二㈠﹀ 無 李○○以行動電話（真實號碼詳卷）通訊軟體IG，與乙○○門號0000000000號行動電話聯絡，購買毒品咖啡包，由乙○○販賣1,000元之毒品咖啡包予李○○，並收取1,000元，乙○○先扣除200元獲利後，再將其餘800元轉交給甲○○。    甲○○共同販賣第三級毒品，處有期徒刑壹年貳月。未扣案之販賣毒品所得新臺幣捌佰元沒收之，於全部或一部不能沒收或不宜執行沒收時，追徵其價額。  甲○○向丙○○、丁○○，於109年1月15日至同年1月31日間某日購買毒品咖啡包後之同年1月間某日  乙○○共同販賣第三級毒品，處有期徒刑捌月。扣案之行動電話壹支（含門號0000000000號SIM卡壹張）、電子磅秤壹臺，均沒收之；未扣案之販賣毒品所得新臺幣貳佰元沒收之，於全部或一部不能沒收或不宜執行沒收時，追徵其價額。  嘉義縣義竹鄉某處   8 ︿ 犯罪事實二㈡ ﹀ 無  翁○○以門號0000000000號行動電話臉書MESSENGER，與乙○○門號0000000000號行動電話聯絡，購買毒品咖啡包，由乙○○販賣1,000元之毒品咖啡包予翁○○，共4次，各收取1,000元，乙○○每次先扣除200元獲利後，再將其餘800元轉交給甲○○。     甲○○共同販賣第三級毒品，共肆罪，各處有期徒刑壹年貳月。未扣案之販賣毒品所得新臺幣捌佰元沒收之，於全部或一部不能沒收或不宜執行沒收時，追徵其價額。  甲○○向丙○○、丁○○，於109年1月15日至同年1月31日間某日購買毒品咖啡包後之同年1月間某4日  乙○○共同販賣第三級毒品，共肆罪，各處有期徒刑參年陸月。扣案之行動電話壹支（含門號0000000000號SIM卡壹張）、電子磅秤壹臺，均沒收之；未扣案之販賣毒品所得新臺幣貳佰元沒收之，於全部或一部不能沒收或不宜執行沒收時，追徵其價額。  嘉義縣○○鎮○○里○○00號乙○○住處前   9 ︿ 犯罪事實二㈢ ﹀ 無 邱○○以門號0000000000號行動電話臉書MESSENGER、通訊軟體「微信」，與甲○○門號0000000000號行動電話聯絡，購買毒品咖啡包，由乙○○販賣600元之毒品咖啡包予邱○○，共3次，各收取600元，乙○○每次先扣除100元獲利後，再將其餘500元轉交給甲○○。    甲○○共同販賣第三級毒品，共參罪，各處有期徒刑參年陸月。扣案之行動電話壹支（含門號0000000000號SIM卡壹張）沒收之；未扣案之販賣毒品所得新臺幣伍佰元沒收之，於全部或一部不能沒收或不宜執行沒收時，追徵其價額。  108年12月間  乙○○共同販賣第三級毒品，共參罪，各處有期徒刑捌月。扣案之電子磅秤壹臺沒收之；未扣案之販賣毒品所得新臺幣壹佰元沒收之，於全部或一部不能沒收或不宜執行沒收時，追徵其價額。  嘉義縣○○鎮○○里○○00號之65邱○○住處前   10 ︿ 犯罪事實二㈢ ﹀  無 邱○○與甲○○以上開行動電話臉書MESSENGER、「微信」聯絡，購買毒品咖啡包，由乙○○販賣600元之毒品咖啡包予邱○○，共4次，各收取600元，乙○○每次先扣除100元獲利後，再將其餘500元轉交給甲○○。     甲○○共同販賣第三級毒品，共肆罪，各處有期徒刑壹年貳月。扣案之行動電話壹支（含門號0000000000號SIM卡壹張）沒收之；未扣案之販賣毒品所得新臺幣伍佰元沒收之，於全部或一部不能沒收或不宜執行沒收時，追徵其價額。  甲○○向丙○○、丁○○，於109年1月15日至同年1月31日間某日購買毒品咖啡包後之同年1月間某3日，及同年2月間某日  乙○○共同販賣第三級毒品，共肆罪，各處有期徒刑捌月。扣案之電子磅秤壹臺沒收之；未扣案之販賣毒品所得新臺幣壹佰元沒收之，於全部或一部不能沒收或不宜執行沒收時，追徵其價額。  嘉義縣○○鎮○○里○○00號之65邱○○住處前   11 ︿ 犯罪事實二㈢ ﹀ 無 邱○○與甲○○以上開行動電話臉書MESSENGER、「微信」聯絡，購買毒品咖啡包，由乙○○販賣900元之毒品咖啡包予邱○○，並收取900元，乙○○先扣除150元獲利後，再將其餘750元轉交給甲○○。    甲○○共同販賣第三級毒品，處有期徒刑壹年貳月。扣案之行動電話壹支（含門號0000000000號SIM卡壹張）沒收之；未扣案之販賣毒品所得新臺幣柒佰伍拾元沒收之，於全部或一部不能沒收或不宜執行沒收時，追徵其價額。  109年2月某日  乙○○共同販賣第三級毒品，處有期徒刑捌月。扣案之電子磅秤壹臺沒收之；未扣案之販賣毒品所得新臺幣壹佰伍拾元沒收之，於全部或一部不能沒收或不宜執行沒收時，追徵其價額。  嘉義縣○○鎮○○里○○00號之65邱○○住處前   12 ︿ 犯罪事實三㈠ ﹀ 無 甲○○以門號0000000000號行動電話臉書MESSENGER、通訊軟體「微信」，與丙○○不詳門號行動電話聯絡，購買愷他命、毒品咖啡包，丙○○再與丁○○使用丙○○所交付之不詳門號行動電話聯絡，由丁○○販賣3,000元愷他命、毒品咖啡包予甲○○，丁○○收取3,000元後轉交予丙○○，丙○○再交付500元予丁○○。 丙○○共同販賣第三級毒品，處有期徒刑參年柒月。未扣案之販賣毒品所得新臺幣貳仟伍佰元沒收之，於全部或一部不能沒收或不宜執行沒收時，追徵其價額。  109年1月15日至同年1月31日間某日  丁○○共同販賣第三級毒品，處有期徒刑參年柒月。未扣案之販賣毒品所得新臺幣伍佰元沒收之，於全部或一部不能沒收或不宜執行沒收時，追徵其價額。  嘉義縣○○鎮○○里○○○000號之7甲○○住處前   13 ︿ 犯罪事實三㈡ ﹀ 無 甲○○以門號0000000000號行動電話臉書MESSENGER、「微信」，與丁○○使用丙○○所交付之不詳門號行動電話聯絡，購買愷他命、毒品咖啡包，由丁○○販賣4,000元愷他命、毒品咖啡包予甲○○，丁○○收取4,000元後轉交予丙○○，丙○○再交付700元予丁○○。 丙○○共同販賣第三級毒品，處有期徒刑參年柒月。未扣案之販賣毒品所得新臺幣參仟參佰元沒收之，於全部或一部不能沒收或不宜執行沒收時，追徵其價額。  109年1月15日至同年1月31日間某日  丁○○共同販賣第三級毒品，處有期徒刑參年柒月。未扣案之販賣毒品所得新臺幣柒佰元沒收之，於全部或一部不能沒收或不宜執行沒收時，追徵其價額。  嘉義縣○○鎮○○里○○○000號之7甲○○住處前   14 ︿ 犯罪事實三㈢ ﹀ 無 乙○○以門號0000000000號行動電話臉書MESSENGER，與丁○○門號0000000000號行動電話聯絡，購買毒品咖啡包，由丁○○販賣1,000元毒品咖啡包予乙○○，共2次，丁○○每次收取1,000元後轉交予丙○○，丙○○再各交付300元予丁○○。 丙○○共同販賣第三級毒品，共貳罪，各處有期徒刑參年陸月。未扣案之販賣毒品所得新臺幣柒佰元沒收之，於全部或一部不能沒收或不宜執行沒收時，追徵其價額。  109年1月15日至同年1月31日間某日  丁○○共同販賣第三級毒品，共貳罪，各處有期徒刑參年陸月。扣案之行動電話壹支（含門號0000000000號SIM卡壹張）沒收之；未扣案之販賣毒品所得新臺幣參佰元沒收之，於全部或一部不能沒收或不宜執行沒收時，追徵其價額。  嘉義縣○○鎮○○里○○00號乙○○住處前   一、如附表編號1至6部分，被告甲○○販賣第三級毒品所得，共計 　  24,255元。 二、如附表編號7至11部分，被告甲○○、乙○○共同販賣第三級毒品所得，共計10,100元（被告甲○○分得8,250元，被告乙○○分得1,850元）。 三、如附表編號12至14部分，被告丁○○、丙○○共同販賣第三級毒品所得，共計9,000元（被告丙○○分得7,200元，被告丁○○分得1,800元）。